# 成转权报表编制问题

提问人：18019452851 时间：2019-04-05 21:22:14
甲公司只有一家子公司乙，请问丧失控制权当天，比如 2018 年 5 月 13日，这天需要编制报表，需要编制哪些报表呢？

回答人：chenyiwei
不需要编制以丧失控制权日为基准日的甲公司报表，至少这并不是一项法定的要求。当然，如果报表的预定使用者有特殊的信息需求，也可以编制和提供。需编制的报表的具体内容和格式根据使用者要求而定。